<!DOCTYPE html PUBLIC "-//W3C//DTD XHTML 1.0 Transitional//EN" "http://www.w3.org/TR/xhtml1/DTD/xhtml1-transitional.dtd">
<html xmlns="http://www.w3.org/1999/xhtml">
<head>
	<meta http-equiv="Content-Type" content="text/html; charset=iso-8859-1" />
	<title>Ymmärrä suomea</title>
	<style type="text/css" media="all">@import "css/styles.css";</style>
	<script type="text/javascript" src="swfobject.js"></script>
</head>
<body class="font-medium">
	<div id="main-wrapper">
		<div id="topbar"></div>
		<div id="main-menu">
			<table cellspacing="0" cellpadding="0" border="0" class="add-links"><tr>
				<td class="item"><img class="raquo" src="i/raquo.gif" alt="" height="7" width="4" /><a href="/ymmarra/index.php?moduli=sanakirja">Sanakirja</a></td>
				<td class="item"><img class="raquo" src="i/raquo.gif" alt="" height="7" width="4" /><a href="/ymmarra/index.php?moduli=verbit">Verbiluettelo</a></td>
				<td class="item"><img class="raquo" src="i/raquo.gif" alt="" height="7" width="4" /><a href="/ymmarra/index.php?moduli=kielioppi">Kielioppi</a></td>
			</tr></table>
			<table cellspacing="0" cellpadding="0" border="0"><tr>
				<td class="item"><img class="raquo" src="i/raquo.gif" alt="" height="7" width="4" /><a href="/ymmarra/index.php">Etusivu</a></td>
				<td class="item"><img class="raquo" src="i/raquo.gif" alt="" height="7" width="4" /><a href="/ymmarra/index.php?moduli=tekstit">Lukutekstit</a></td>
			</tr></table>
		</div>
		<div id="content">
			<table cellspacing="0" cellpadding="0" border="0" id="content-wrapper"><tr>
				<td>
					<div id="left-menu">
												<div class="header-verb"><span>Verbit</span></div>
						<div class="menu">
								<div class="init"><a href="/ymmarra/index.php?moduli=verbit&kirjain=a">A</a></div>
								<div class="init"><a href="/ymmarra/index.php?moduli=verbit&kirjain=e">E</a></div>
								<div class="init"><a href="/ymmarra/index.php?moduli=verbit&kirjain=h">H</a></div>
								<div class="init"><a href="/ymmarra/index.php?moduli=verbit&kirjain=i">I</a></div>
								<div class="init"><a href="/ymmarra/index.php?moduli=verbit&kirjain=j">J</a></div>
								<div class="init"><a href="/ymmarra/index.php?moduli=verbit&kirjain=k">K</a></div>
								<div class="init"><a href="/ymmarra/index.php?moduli=verbit&kirjain=l">L</a></div>
								<div class="init"><a href="/ymmarra/index.php?moduli=verbit&kirjain=m">M</a></div>
								<div class="init"><a href="/ymmarra/index.php?moduli=verbit&kirjain=n">N</a></div>
								<div class="init"><a href="/ymmarra/index.php?moduli=verbit&kirjain=o">O</a></div>
								<div class="init"><a href="/ymmarra/index.php?moduli=verbit&kirjain=p">P</a></div>
								<div class="init"><a href="/ymmarra/index.php?moduli=verbit&kirjain=r">R</a></div>
								<div class="init"><a href="/ymmarra/index.php?moduli=verbit&kirjain=s">S</a></div>
								<div class="init"><a href="/ymmarra/index.php?moduli=verbit&kirjain=t">T</a></div>
								<div class="init"><a href="/ymmarra/index.php?moduli=verbit&kirjain=u">U</a></div>
								<div class="init"><a href="/ymmarra/index.php?moduli=verbit&kirjain=v">V</a></div>
								<div class="init"><a href="/ymmarra/index.php?moduli=verbit&kirjain=y">Y</a></div>
								<div class="init"><a href="/ymmarra/index.php?moduli=verbit&kirjain=Ä">Ä</a></div>
						</div>					</div>
				</td>
				<td>
					<div id="main-content">
						<div id="path">
							<a href=".">Etusivu</a> &gt; <a href="/ymmarra/index.php?moduli=verbit&kirjain=A">A</a>						</div>
													<h1>AUTTAA</h1>
						<table cellspacing="0" cellpadding="0" border="0">
							<tr>
								<td colspan="2" style="padding-bottom:10px;"><strong>Aktiivin indikatiivi</strong></td>
							</tr>
							<tr>
								<td><pre>PREESENS                   
minä     autan             
sinä     autat             
hän      auttaa            
me       autamme           
te       autatte           
he       auttavat          

PASSIIVI
         autetaan          

IMPERFEKTI                 
         autoin            
         autoit            
         auttoi            
         autoimme          
         autoitte          
         auttoivat         

PASSIIVI
         autettiin         

PERFEKTI
olen     auttanut          
olet     auttanut          
on       auttanut          
olemme   auttaneet         
olette   auttaneet         
ovat     auttaneet         

PASSIIVI
on       autettu           

PLUSKVAMPERFEKTI
olin     auttanut          
olit     auttanut          
oli      auttanut          
olimme   auttaneet         
olitte   auttaneet         
olivat   auttaneet         

PASSIIVI
oli      autettu           
</pre></td>
								<td>&nbsp;&nbsp;&nbsp;</td>
								<td><pre>  KIELTOMUOTO
  en        auta
  et        auta
  ei        auta
  emme      auta
  ette      auta
  eivät     auta 


  ei        auteta

   
  en        auttanut
  et        auttanut
  ei        auttanut
  emme      auttaneet
  ette      auttaneet
  eivät     auttaneet


  ei        autettu


  en    ole auttanut
  et    ole auttanut
  ei    ole auttanut
  emme  ole auttaneet
  ette  ole auttaneet
  eivät ole auttaneet


  ei    ole autettu


  en    ollut  auttanut
  et    ollut  auttanut
  ei    ollut  auttanut
  emme  olleet auttaneet
  ette  olleet auttaneet
  eivät olleet auttaneet


  ei    ollut  autettu
</pre></td>
							</tr>
						</table>
						<table cellspacing="0" cellpadding="0" border="0">
							<tr>
								<td colspan="2" style="padding-bottom:10px;"><strong>Aktiivin konditionaali</strong></td>
							</tr>
							<tr>
								<td><pre>PREESENS
minä     auttaisin         
sinä     auttaisit         
hän      auttaisi          
me       auttaisimme       
te       auttaisitte       
he       auttaisivat       

PASSIIVI
         autettaisin       

PERFEKTI
olisin   auttanut          
olisit   auttanut          
olisi    auttanut          
olisimme auttaneet         
olisitte auttaneet         
olisivat auttaneet         

PASSIIVI
olisi    autettu           
</pre></td>
								<td>&nbsp;&nbsp;&nbsp;</td>
								<td><pre> 
  en        auttaisi
  et        auttaisi
  ei        auttaisi
  emme      auttaisi
  ette      auttaisi
  eivät     auttaisi


  ei        autettaisi


  en    olisi  auttanut
  et    olisi  auttanut
  ei    olisi  auttanut
  emme  olisi  auttaneet
  ette  olisi  auttaneet
  eivät olisi  auttaneet


  ei    olisi  autettu
</pre></td>
							</tr>
						</table>
						<table cellspacing="0" cellpadding="0" border="0">
							<tr>
								<td colspan="2" style="padding-bottom:10px;"><strong>Aktiivin potentiaali</strong></td>
							</tr>
							<tr>
								<td><pre>PREESENS
minä     auttanen          
sinä     auttanet          
hän      auttanee          
me       auttanemme        
te       auttanette        
he       auttanevat        

PASSIIVI
         autettaneen       

PERFEKTI
lienen   auttanut          
lienet   auttanut          
lienee   auttanut          
lienemme auttaneet         
lienette auttaneet         
lienevät auttaneet         

PASSIIVI
lienee   autettu           
</pre></td>
								<td>&nbsp;&nbsp;&nbsp;</td>
								<td><pre> 
  en        auttane
  et        auttane
  ei        auttane
  emme      auttane
  ette      auttane
  eivät     auttane


  ei        autettane


  en    liene  auttanut
  et    liene  auttanut
  ei    liene  auttanut
  emme  liene  auttaneet
  ette  liene  auttaneet
  eivät liene  auttaneet


  ei    liene  autettu
</pre></td>
							</tr>
						</table>
						<table cellspacing="0" cellpadding="0" border="0">
							<tr>
								<td colspan="2" style="padding-bottom:10px;"><strong>Aktiivin imperatiivi</strong></td>
							</tr>
							<tr>
								<td><pre>PREESENS

(sinä)   auta              
(hän)    auttakoon         
(me)     auttakaamme       
(te)     auttakaa          
(he)     auttanevat        

PASSIIVI
         autettakoon       

PERFEKTI

ole      auttanut          
olkoon   auttanut          
olkaamme auttaneet         
olkaa    auttaneet         
olkoot   auttaneet         

PASSIIVI
olkoon   autettu           
</pre></td>
								<td>&nbsp;&nbsp;&nbsp;</td>
								<td><pre> 

  älä       auta
  älköön    auttako
  älkäämme  auttako
  älkää     auttako
  älkööt    auttako


  älköön    autettako



  älä      ole  auttanut
  älköön   olko auttanut
  älkäämme olko auttaneet
  älkää    olko auttaneet
  älkööt   olko auttaneet


  älköön   olko autettu
</pre></td>
							</tr>
						</table>
						<table cellspacing="0" cellpadding="0" border="0">
							<tr>
								<td colspan="2" style="padding-bottom:10px;"><strong>Verbin nominaalimuodot</strong></td>
							</tr>
							<tr>
								<td><pre>I INFINITIIVI              
Lyhyempi muoto:            
         auttaa            

Pitempi muoto:             
         auttaakseni       
         auttaaksesi
         auttaakseen
         auttaaksemme
         auttaaksenne
         auttaakseen

III  INFINITIIVI           
inessiivi    auttamassa    
elatiivi     auttamasta    
illatiivi    auttamaan     
adessiivi    auttamalla
abessiivi    auttamatta    
instruktiivi auttaman      
                           
Passiivi
instruktiivi autettaman    
                           
                           
</pre></td>
								<td>&nbsp;&nbsp;&nbsp;</td>
								<td><pre>  II INFINITIIVI
  inessiivi     auttaessa
  instruktiivi  auttaen

  Passiivi
  inessiivi     autettaessa






  IV INFINITIIVI
  nominatiivi   auttaminen
  partitiivi    auttamista
   

  I PARTISIIPPI
  aktiivi       auttava
  passiivi      autettava

  II PARTISIIPPI
  aktiivi       auttanut
  passiivi      autettu
</pre></td>
							</tr>
						</table>

					</div>
				</td>
			</tr></table>		</div>
		<div id="footer"><a href="http://www.oph.fi/"><img src="i/oph_logo_ymmarrasuomea.gif" width="157" height="35" alt="OPH" /></a></div>
	</div>
</body>
</html>
